【裁判字號】    99,台上,5826
【裁判日期】    990923
【裁判案由】    妨害性自主
【裁判全文】
最高法院刑事判決            九十九年度台上字第五八二六號
上  訴  人  台灣高等法院台南分院檢察署檢察官
被      告  甲○○
上列上訴人因被告妨害性自主案件，不服台灣高等法院台南分院
中華民國九十七年十一月十一日第二審判決（九十七年度上訴字
第九二九號，起訴案號：台灣台南地方法院檢察署九十六年度偵
字第七九九五、一六三九九號「第一審及原審判決均漏植第一六
三九九號」），提起上訴，本院判決如下：
    主  文
原判決撤銷，發回台灣高等法院台南分院。
    理  由
本件原判決以公訴意旨略謂：被告甲○○與Ｃ女（真實姓名詳卷
）係鄰居。民國九十六年五月二日下午三時許，Ｃ女因有事前往
他處拜拜，乃將未滿十四歲之被害人Ａ女（真實姓名及出生日期
詳卷）寄放在台南市○○區○○路五段一八四巷八十六號被告工
廠，委託被告照料。被告見被害人年幼可欺，且工廠內並無他人
，明知被害人係未滿十四歲之女子，竟基於強制猥褻之犯意，將
被害人帶至工廠二樓，強行脫去被害人衣服、褲子，以手撫摸被
害人胸部及下體，並以嘴巴親吻被害人胸部及下體而為猥褻之行
為。嗣於同日下午四時許，聽聞Ｃ女在樓下呼喚被害人，始將被
害人抱至樓下交予Ｃ女。Ｃ女於當日幫被害人洗澡時，發覺被害
人下體紅腫且不願讓他人洗澡，經詢問始知上情。因認被告涉有
刑法第二百二十四條之一對未滿十四歲女子以違反其意願之方法
而為猥褻行為罪嫌云云。經審理結果，認被告犯罪尚屬不能證明
，因將第一審論處被告罪刑之判決撤銷，改判諭知被告無罪。固
非無見。
惟查：（一）、案發後被害人於九十六年五月十日經Ｃ女帶同前
往財團法人奇美醫院（下稱奇美醫院）驗傷結果，兩側外陰輕微
發紅，處女膜完整，其他部位無明顯外傷，有其驗傷診斷書可憑
。原判決雖依憑卷附該院九十七年十月八日函文，以該兩側外陰
部輕微發紅之原因甚多，由於正常活動或其他外力磨擦所致均有
可能，被告苟如公訴意旨所指僅徒手撫摸或以嘴親吻被害人，被
害人下體可能早已無任何痕跡，因認上開診斷結果，無從據為不
利被告之認定。然上開函文係謂被害人上開傷勢之可能原因為外
力摩擦，一般一至二天後即呈現發紅，且若未適當治療，例如擦
藥，可能持續呈現一至二週；另一可能原因為陰道及外陰部發炎
，例如細菌等感染，常伴隨顏色異常或有異味之分泌物，但被害
人並無此類情形，故感染可能性不高等情（見原審卷第四十、四
十之一頁）。其雖認外力摩擦為被害人外陰部發紅之最大可能原
因，但絲毫未曾言及造成外力摩擦之緣由，亦包括「正常活動」
，且就案發時年僅三歲餘之被害人而言，究有何種「正常活動」
，足致使其兩側外陰部發紅？亦待研求。乃原判決就此未置一詞
，遽以被害人外陰部發紅，亦有可能係正常活動所致，並據而為
有利於被告之判斷，已嫌率斷。再依上開函示，被害人因外力摩
擦造成之外陰部發紅，若未施加適當治療，可持續一至二週，而
原判決卻以被告苟如被害人所指訴曾撫摸、親吻其下體，因此所
造成之痕跡早於案發後第八日之九十六年五月十日被害人前往驗
傷之前，已了無痕跡，因認被害人上開傷勢，無從資為被害人所
指遭被告猥褻之佐證云云，核亦與上開函文內容，互有扞格，致
有證據上理由矛盾之違誤。（二）、證人Ｃ女於偵查中結證稱案
發當日下午五時二十分許，其為Ａ女洗澡時，發覺Ａ女下體紅腫
，且拒不讓他人為其洗澡，經詢問Ａ女而知上情等語，如果屬實
，似得與被害人所為遭人猥褻之指訴互相印證，而佐證該指訴之
真實性。乃原判決就Ｃ女此部分供證恝而不論，復未說明捨棄不
採之理由，遽而為被告無罪之諭知，併有理由不備之可議。以上
，或為上訴意旨所指摘，或係本院得依職權調查之事項。原判決
上述之違背法令影響於事實之確定，本院無可據以為裁判，應認
原判決有發回更審之原因。
據上論結，應依刑事訴訟法第三百九十七條、第四百零一條，判
決如主文。
中    華    民    國  九十九  年    九    月  二十三  日
                      最高法院刑事第四庭
                          審判長法官  張  淳  淙
                                法官  劉  介  民
                                法官  蔡  彩  貞
                                法官  施  俊  堯
                                法官  李  嘉  興
本件正本證明與原本無異
                                      書  記  官
中    華    民    國  九十九  年    九    月   三十   日
                                                      Ｅ

司法院資訊處製作；財團法人民間司法改革基金會備份。
